臺灣臺北地方法院民事裁定
110年度亡字第69號
聲  請  人  裕融企業股份有限公司

法定代理人  嚴陳莉蓮


上列聲請人聲請死亡宣告事件，本院裁定如下：
    主  文
一、准對失蹤人詹月鳳（女，民國前00年00月00日生，失蹤前住
    臺北市○○區○○路000巷00號）為宣告死亡之公示催告。
二、該失蹤人應於本公示催告揭示於法院公告處、資訊網路及其
    他適當處所之日起六個月內向本院陳報現尚生存，如不陳報
    ，本院將宣告其為死亡。
三、凡知該失蹤人生死者，均應於上開期間內，將其所知之事實
    陳報本院。
　　理  由
一、聲請意旨略以：聲請人為第三人詹資弘之債權人，而失蹤人
    詹月鳳與詹資弘等人公同共有臺灣新北地方法院(下稱新北
    地院)107年度司執字第26029號之分配案款，並經聲請人以
    詹月鳳等人為被告，向新北地院提起代位請求分割共有物訴
    訟。聲請人於訴訟中知悉詹月鳳戶籍資料記載其於民國49年
    4月20日遷出菲律賓，其後詹月鳳即行方不明，且前開案件
    被告詹宏浦之子詹資明於審理時陳述詹月鳳應該已經在菲律
    賓往生，可見家屬已無詹月鳳音訊甚久，爰依法聲請宣告失
    蹤人死亡等語。
二、按失蹤人失蹤滿十年後，法院得因利害關係人之聲請，為死
    亡之宣告，71年1月4日修正前之民法第8條第1項定有明文；
    此規定於民法總則施行後修正前失蹤者，亦適用之，但於民
    法總則修正前，其情形已合於修正前民法總則第八條之規定
    者，不在此限，民法總則施行法第3條第3項並有明文。次按
    法院准許宣告死亡之聲請者，應公示催告；前項公示催告應
    公告之；並應揭示於法院公告處、資訊網路及其他適當處所
    ，法院認為必要時，並得命登載於公報或新聞紙，或用其他
    方法公告之；報明期間，自前項揭示之日起，應有六個月以
    上；但失蹤人滿百歲者，其陳報期間，得定為自揭示之日起
    二個月以上；家事事件法第156條第1項、第3項、準用同法
    第130條第3項至第5項亦有明文。
三、經查，聲請人之主張，業據其提出詹月鳳戶籍謄本、新北地
    院109年度簡字第1881號代位請求分割共有物事件起訴狀及
    言詞辯論筆錄為證，本院依職權查詢詹月鳳歷來戶籍資料、
    勞健保資料、入出境資料、治喪殯葬紀錄，除詹月鳳之戶籍
    資料最後記載事項為49年4月20日遷出菲律賓國外，皆無詹
    月鳳之相關資料及記錄，有臺北○○○○○○○○○函覆資料、勞動
    部勞工保險局函、衛生福利部中央健康保險署函、內政部移
    民署函、臺北市殯葬管理處函、新北市殯葬管理處函在卷可
    參，本院並請臺灣高等法院函請外交部囑託我國駐外館處協
    查詹月鳳在菲律賓地址及生死狀況，經駐菲律賓代表處函覆
    查無任何詹月鳳相關紀錄，亦有駐菲律賓代表處函附卷可憑
    ，足認詹月鳳自49年4月20日之後即無任何尚生存之消息，
    迄今逾10年仍行蹤不明，聲請人聲請對相對人為死亡宣告，
    於法並無不合，應准為公示催告。
四、依家事事件法第156條，裁定如主文。　　
中　　華　　民　　國　　111 　年　　1 　　月　　7   　日
                  家事法庭  法　官  翁儀齡
以上正本係照原本作成。
本裁定不得抗告。
中　　華　　民　　國　　111 　年　　1 　　月　　7 　　日
                            書記官  尹遜言